臺灣苗栗地方法院民事裁定　　　　　　　100年度護字第167號
聲　請　人　苗栗縣政府
法定代理人　劉政鴻　　
相　對　人　A0000000　.
法定代理人　A0000000F.
　　　　　　A0000000M.
上列當事人間聲請兒童保護安置事件，本院裁定如下：
    主    文
准將相對人A0000000 安置4 週至民國100年11月5日止。
聲請程序費用新台幣1,000元由聲請人負擔。
    理    由
一、聲請意旨略以：聲請人為兒童及少年福利主管機關，於民國
    100 年10月6 日上午11時接獲苗栗縣憲兵隊通報稱：該隊於
    是日查獲相對人有從事性交易之情事，經聲請人派員至警局
    瞭解並陪同製作警訊筆錄，相對人坦承確實於100 年5 月26
    日於苗栗縣不知名之公園，以新台幣（下同）1,700 元代價
    從事性交易，為提供相對人必要之保護與觀察輔導，聲請人
    依兒童及少年性交易防制條例第15條將相對人緊急安置，並
    依同條例第16條第1 項規定提出報告，聲請繼續安置相對人
    4 週等語。
二、按司法警察查獲及救援從事性交易或有從事之虞之兒童或少
    年時，應立即通知主管機關指派專業人員陪同兒童或少年進
    行加害者之指認及必要之訊問，並於24小時內將兒童或少年
    移送直轄市、縣（市）主管機關設置之緊急收容中心；上開
    主管機關所設之緊急收容中心應於安置起72小時內，提出報
    告，聲請法院裁定，法院受理前項報告時，除有下列情形外
    ，應裁定將兒童或少年交付主管機關安置於短期收容中心：
    （一）該兒童或少年顯無從事性交易或從事之虞者，法院應
    裁定不予安置，並交付該兒童或少年之法定代理人、家長、
    最近親屬或其他適當之人。（二）該兒童或少年有特殊事由
    致不宜安置於短期收容中心者，法院得裁定交由主管機關安
    置於其他適當場所。兒童及少年性交易防治條例第15條第1
    項、第16條第1 項、第2 項定有明文。
三、經查，聲請人主張之事實，業據其提出苗栗縣警察局頭份分
    局調查筆錄、苗栗縣政府緊急收容報告書1 份附卷可稽，堪
    認相對人父母親因工作關係分離兩地，無法親自照顧相對人
    ，平日委由外祖母照顧相對人日常生活，相對人在校成績表
    現中等，並無不良嗜好，且交往單純，平時相對人父親會不
    定期給予相對人零用金，相對人之父母親及兄姊均相當關心
    ，平日不吝給予相對人關愛及物質，相對人外祖母及舅舅均
    能體諒相對人父母親，並願意提供協助照顧相對人，相對人
    父母對相對人從事性交易乙事毫無所悉，評估相對人家庭功
    能並無疏忽照顧相對人之情事，惟考量相對人年幼，身心尚
    未成熟，無法理性判斷是非，且缺乏自我保護能力，及金錢
    價值觀有認知偏差，宜對相對人施予觀察輔導，導正價值觀
    ，以維其權益，且相對人查無不宜短期安置之特殊事由，是
    聲請人聲請將相對人繼續安置4 週至100 年11月5 日止，核
    無不合，應予准許。
四、依非訟事件法第21條，裁定如主文。
中    華    民    國   100    年    10    月    14    日
                  家事庭法  官  李麗萍
以上正本係照原本作成。
如對本裁定抗告須於裁定送達後10日內向本院提出抗告狀，並提
出抗告費用新台幣1,000元。
                        書記官  陳慧玲
中    華    民    國  100     年    10    月    14    日